# 请教陈老师,关于新准则后的开办费?

提问人：wangxu811024 时间：2011-01-25 11:12:05
新准则后,企业筹建期发生的各类费用怎么样归集?哪些该资本化,哪些该直接进当期损益?是否不再使用长期待摊费用科目? 如:筹建人员工资、招待费、办公费等等，企业直接进在建工程-待摊支出是否合适？生产人员培训费计入长期待摊费用，是否还合适？分不清什么款项该资本化，什么款项该进待摊支出。 谢谢陈老师！

回答人：chenyiwei
新准则实施后，开办费的原则是：除非能计入存货、无形资产、固定资产等相关资产成本，否则一律于发生时费用化。 即使企业筹建期间的主要任务是固定资产建造，但企业作为一个法人也需要发生维持其日常运转的支出。你所提到的筹建人员工资、招待费、办公费等等，不直接改变在建工程的状态，因此不属于固定资产达到预定可使用状态前发生的必要、合理的支出，应当费用化而不是计入在建工程成本。 有一点需要注意：企业的在建工程项目的核算不适用《基本建设财务管理规定》（财建[2002]394号）。

回答人：chenyiwei
回复 藤椅 wangxu811024 的帖子财建[2002]394号： 　　第二条　本规定适用于国有建设单位和使用财政性资金的非国有建设单位，包括当年安排基本建设投资、当年虽未安排投资但有在建工程、有停缓建项目和资产已交付使用但未办理竣工决算项目的建设单位。其他建设单位可参照执行。 　　实行基本建设财务和企业财务并轨的单位，不执行本规定。
因此企业的在建工程项目不适用。对于企业（无论是否处于筹建期）的在建工程项目，能资本化计入在建工程范围的支出应按固定资产准则的原则加以确定。

回答人：chenyiwei
回复 报纸 wangxu811024 的帖子目前尚未找到明确的定义，但我理解企业的会计核算首先要遵循适用的会计准则。 如果有其他网友查到“国有建设单位”在法律、法规、规章和规范性文件中的定义的，请补充，谢谢！